【裁判字號】    95,訴,457
【裁判日期】    950424
【裁判案由】    毒品危害防制條例
【裁判全文】
臺灣彰化地方法院刑事判決               95年度訴字第457號
公  訴  人  臺灣彰化地方法院檢察署檢察官
被      告  甲○○原名曹昌民.
                    現另案在臺灣彰化監獄彰化分監執行中
上列被告因違反毒品危害防制條例案件，經檢察官提起公訴（九
十五年度毒偵字第九二八號），被告於準備程序中就被訴事實為
有罪之陳述，經告知簡式審判程序之旨，並聽取公訴人、被告之
意見後，本院合議庭裁定由受命法官獨任進行簡式審判程序，判
決如下
    主  文
曹宸禕連續施用第一級毒品，累犯，處有期徒刑壹年月，扣案
之海洛因貳包（海洛因合計淨重零點壹肆公克、空包裝總重零點
陸陸公克）沒收銷燬之。
    事  實
一、甲○○前因施用第一級毒品案件，經本院以九十一年度訴字
    第六八八號判處有期徒刑一年確定，於民國九十三年八月三
    十一日縮刑期滿執行完畢；另因竊盜案件，經本院員林簡易
    庭以九十四年員簡字第四○七號判處有期徒刑五月確定，再
    因竊盜案件，經本院以九十四年度易字第一二九六號判處有
    期徒刑六月確定，並於九十五年一月十五日送監接續執行，
    現在臺灣彰化監獄彰化分監執行中；又因施用第一級毒品案
    件，經臺灣高等法院臺中分院於九十四年十一月三十日以九
    十四年度上訴字第一八○七號判處有期徒刑一年六月確定，
    尚未執行。復因首揭施用第一級毒品案件，經本院以九十一
    年度毒聲字第一○八八號裁定送強制戒治，嗣經戒治所評定
    合格，認無繼續戒治之必要，由本院以九十一年度毒聲字第
    三一九二號裁定停止戒治，所餘戒治期間付保護管束，後經
    本院以九十二年度毒聲字第七一五號裁定撤銷停止戒治，令
    入戒治處所繼續施以強制戒治，並於九十二年九月二十日執
    行完畢。詎曹宸禕於前開強制戒治執行完畢釋放後五年內，
    仍不知悔改，復基於施用第一級毒品海洛因之概括犯意，自
    九十四年十二月下旬某日起至九十五年一月十二日晚上某時
    止，在其位於彰化縣員林鎮○○里○○○段一六六號住處內
    ，每二、三日一次，以將第一級毒品海洛因粉末置入注射針
    筒內加水後，再以針筒注射手臂血管之方式，連續施用第一
    級毒品海洛因多次。嗣於九十五年一月十四日晚上七時五十
    分許，為警在彰化縣花壇鄉長春村東方一巷與東方巷口查獲
    ，並扣得第一級毒品海洛因二包（海洛因合計淨重○點一四
    公克、空包裝總重○點六六公克）。
二、案經彰化縣警察局彰化分局報告臺灣彰化地方法院檢察署檢
    察官偵查起訴。
    理  由
一、按除被告所犯為死刑、無期徒刑、最輕本刑為三年以上有期
    徒刑之罪或高等法院管轄第一審案件者外，於刑事訴訟法第
    二百七十三條第一項程序進行中，被告先就被訴事實為有罪
    之陳述時，審判長得告知被告簡式審判程序之旨，並聽取當
    事人、代理人、辯護人及輔佐人之意見後，裁定進行簡式審
    判程序；除簡式審判程序及簡易程序案件外，第一審應行合
    議審判；刑事訴訟法第二百七十三條之一第一項、第二百八
    十四條之一分別定有明文。本件被告曹宸禕所犯係死刑、無
    期徒刑、最輕本刑為三年以上有期徒刑或高等法院管轄第一
    審案件以外之罪，且於本院行準備程序時就被訴事實為有罪
    之陳述，經受命法官告知簡式審判程序之旨，並聽取公訴人
    、被告之意見後，本院合議庭認無不得或不宜改依簡式審判
    程序進行之處，經評議結果，裁定改由受命法官獨任行簡式
    審判程序，合先敘明。
二、訊據被告曹宸禕對於上開施用第一級毒品海洛因之犯行坦承
    不諱，且其於九十五年一月十四日為警查獲後，經警採其尿
    液送驗，結果呈嗎啡陽性反應，此有彰化縣衛生局煙毒尿液
    檢驗成績書、尿液代號與真實姓名對照認證單各一紙在卷可
    稽，復有現場圖、法務部調查局鑑定通知書各一紙、照片五
    幀附卷為證，以及海洛因二包扣案為憑，足徵被告之自白確
    與事實相符。又被告前因施用第一級毒品案件，經本院以九
    十一年度毒聲字第一○八八號裁定送強制戒治，嗣經戒治所
    評定合格，認無繼續戒治之必要，由本院以九十一年度毒聲
    字第三一九二號裁定停止戒治，所餘戒治期間付保護管束，
    後經本院以九十二年度毒聲字第七一五號裁定撤銷停止戒治
    ，令入戒治處所繼續施以強制戒治，並於九十二年九月二十
    日執行完畢，有臺灣彰化地方法院檢察署刑案資料查註紀錄
    表及臺灣高等法院被告全國前案紀錄表各一份在卷可考。被
    告於九十二年九月二十日強制戒治執行完畢釋放後，五年內
    再犯本件施用第一級毒品海洛因犯行，依毒品危害防治條例
    第二十三條第二項規定，自應依法論科。本件事證明確，被
    告施用第一級毒品海洛因之犯行，應堪認定。
三、核被告所為，係犯毒品危害防制條例第十條第一項之施用第
    一級毒品罪。被告為施用第一級毒品而持有該級毒品，其持
    有之低度行為應為施用之高度行為所吸收，不另論罪。又被
    告先後多次施用第一級毒品之犯行，時間緊接，手段相同，
    所犯係構成要件相同之罪，顯係基於概括犯意反覆為之，為
    連續犯，應依刑法第五十六條規定，以一罪論，並加重其刑
    。末查，被告前因施用第一級毒品案件，經本院以九十一年
    度訴字第六八八號判處有期徒刑一年確定，於九十三年八月
    三十一日縮刑期滿執行完畢，此有臺灣彰化地方法院檢察署
    刑案資料查註紀錄表及臺灣高等法院被告全國前案紀錄表各
    一份在卷可稽，其於受有期徒刑執行完畢後，五年之內再犯
    本件有期徒刑以上之罪，為累犯，應依刑法第四十七條規定
    ，遞加重其刑。爰審酌被告曾因施用毒品經送觀察、勒戒、
    強制戒治，並受徒刑之執行後，仍未能戒斷，再犯本案之罪
    ，顯然未能善體國家設置觀察、勒戒、強制戒治機構，協助
    毒品施用者戒除毒癮之良法美意，且甫因施用第一級毒品案
    件，經臺灣高等法院臺中分院於九十四年十一月三十日以九
    十四年度上訴字第一八○七號判處有期徒刑一年六月確定，
    尚未執行，亦有臺灣彰化地方法院檢察署刑案資料查註紀錄
    表及臺灣高等法院被告全國前案紀錄表各一份在卷可考，猶
    再次施用毒品，及其犯罪之動機、目的、施用期間長短、次
    數、所生危害，暨犯罪後坦承犯行，態度尚屬良好等一切情
    狀，量處如主文所示之刑。扣案之海洛因二包（海洛因合計
    淨重○點一四公克、空包裝總重○點六六公克），為毒品危
    害防制條例第二條第二項第一款所稱之第一級毒品，應依同
    條例第十八條第一項前段規定，沒收銷燬之。
據上論斷，應依刑事訴訟法第二百七十三條之一第一項、第二百
九十九條第一項前段，毒品危害防制條例第十條第一項、第十八
條第一項前段，刑法第十一條前段、第五十六條、第四十七條，
判決如主文。
本案經檢察官高如應到庭執行職務。
中    華    民    國    95    年    4     月    24    日
                  刑事第二庭    法  官  鄭舜元
以上正本證明與原本無異。
如不服本判決，應於判決送達後10日內，向本院提出上訴狀（須
附繕本）。
中    華    民    國    95    年    4     月    24    日
                                書記官  呂雅惠
附錄本案論罪科刑法條全文：
毒品危害防制條例第10條
施用第一級毒品者，處6月以上5年以下有期徒刑。
施用第二級毒品者，處3年以下有期徒刑。


司法院資訊處製作；財團法人民間司法改革基金會備份。
